# ATA de reunião (10/09):

## Pauta

#### Foram decidas estratégias para melhorarmos nosso trabalho e notas, com base no relatório de avalição da última entrega, são elas: 

- Todos os documentos e PRs devem ter pelo menos 4 revisores e devem ser comentados;
- Os vídeos da entrega serão separados em tópicos e todos envolvidos na criação de cada documento, bem como os revisores, falarão sobre suas contribuições;
- Os documentos criados devem ter argumentos: Porque foi feito dessa forma? Do que se trata o documento desenvolvido? Como este documento contribui para o projeto? Como o documento se relaciona com outros documentos?
- Adicionar mais referências;
- Fazer versionamentos mais divididos, com poucas pessoas por contribuição;
- Separar melhor os commits (priorizar commits individuais).

#### A implementação para a próxima entrega foi dividida em:

- Front-end: estrutura geral, home, header, footer;
- Back-end: estrutura geral, cruds do banco de dados.

| <b>Presentes na reunião (10/09/2021)</b> | <b>Info</b> |
| --- | --- |
| Antonio Ruan Moura Barreto | Presente |
| Arthur Manuel Florêncio Sena | Presente |
| Edvan Barreira Gomes Junior | Presente |
| Gabriela da Gama Pivetta | Presente |
| Júlio César Schneider Martins | Presente  |
| Paulo Gonçalves Lima | Presente |
| Pedro Vítor de Salles Cella | Presente |
| Sara Campos | Presente |
| Thiago Luiz de Souza Gomes | Presente |
| Victor Samuel dos Santos Lucas | Não Presente |
| Vinícius Vieira de Souza | Presente |
| Duração | 01:32:00 |